# 收到前期缴纳的反倾销、反补贴税的会计处理

提问人：liufengwen 时间：2011-11-06 09:43:13
09 、 10 、 11 年公司出口美国的产品被征收119%的反倾销反补贴税，公司当时预计通过打反倾销官司，交过的税额能购退回来，公司09 、 10 、 11 年缴纳了上述税额。 公司为了打进美国市场，承担通关发生的所有费用，这种贸易方式有点像DDP，公司通关将货物交给购货方后确认收入的实现，公司以FOB价确认收入，发生的海运费、保险费、通关缴纳的反倾销反补贴税冲减收入。 11 年公司打赢了反倾销官司，将退回前期缴纳的税款，该如何处理？有没有上市公司可以借鉴的案例？

回答人：chenyiwei
回复 liufengwen 的帖子
首先要指出的是：按FOB价确认出口销售收入，仅仅是税务上的规定，会计上应当按照采用“总额法”或“净额法”的判断标准分析应采用总额法还是净额法。见《计学撮要》第 141 ～ 146 页。因此，在你说的案例中，更倾向于按全额确认收入，而把缴纳的反倾销、反补贴税计入营业税金及附加。
“公司当时预计通过打反倾销官司，交过的税额能购退回来”，那么公司当初缴纳时是否确认了一项资产，还是直接把缴纳的该等税款按你所说冲减了收入？ 如果原先缴纳该等税款时确认过资产的，则 11 年收到退税应冲减该项资产。 如果原先缴纳该等税款时没有确认过资产的，则 11 年收到退税应冲减 2011 年度的营业税金及附加。

提问人：lxch119 时间：2011-11-06 20:57:06
回复 chenyiwei 的帖子
陈版，你有《计学撮要》，广大的网友不一定有《计学撮要》啊？ 再说了，《计学撮要》是中瑞岳华自己技术部的观点，也不能完全代表全行业的观点吧？

回答人：chenyiwei
在论坛上列出的观点都只代表我个人的观点，毕竟这不是在工作中。欢迎提出您对此问题的专业观点，谢谢。

提问人：liufengwen 时间：2011-11-06 22:05:34
回复 chenyiwei 的帖子
缴纳反倾销反补贴税时，直接冲减了当期的销售收入

回答人：chenyiwei
反倾销、反补贴税是缴纳给进口国海关的，不是出口销售价格的抵减，因此冲减销售收入并不合适。